【裁判字號】    88,交易,115
【裁判日期】    890106
【裁判案由】    過失傷害
【裁判全文】
臺灣苗栗地方法院刑事判決                        八十八年度交易字第一一五號
    公  訴  人  臺灣苗栗地方法院檢察署檢察官
    被      告  甲○○
右列被告因過失傷害案件，經檢察官提起公訴（八十八年度偵字第四三六九號），本
院判決如左：
    主  文
甲○○從事業務之人，因業務上之過失傷害人，處有期徒刑參月，如易科罰金，以參
佰元折算壹日。
    事  實
一、甲○○係營業大客車之司機，為從事駕駛業務之人，於民國八十八年七月二日上
    午九時二十分許，駕駛車牌號碼ＦＮ一五八號營業大客車，由苗栗縣南庄鄉往三
    灣鄉方向行駛，途經苗栗縣南庄鄉田美村五鄰八十八號前，理應注意汽車超車時
    ，應與前車左側保持半公尺以上之間隔，而依當時情形，又無不能注意之情形，
    竟疏於注意及此，未保持安全間隔，貿然自前方同方向行駛，由乙○○所駕駛車
    號ＡＧＶ－三一八號重型機車之右側超車，致撞及乙○○右側身體，並致乙○○
    當場倒地受有右側肩胛骨骨折、右側第二四五六七肋骨骨折、右側鎖骨骨折等傷
    害。
二、案經乙○○訴由苗栗縣警察局頭份分局報請臺灣苗栗地方法院檢察署檢察官偵查
    起訴。
    理  由
一、訊據被告甲○○矢口否認右揭犯罪事實，辯稱：伊當時行進中在後視鏡內看到後
    面有車子倒地，伊沒有撞到告訴人，伊看到有車子倒地，就下車察看，沒有看見
    告訴人在前面云云。惟查：前揭犯罪事實業據告訴人乙○○指訴歷歷，且被告於
    警訊中自承伊係要超車時才發生車禍等語，被告於偵查中改稱未看到告訴人在前
    面云云，顯係卸責之詞，不足採信，此外，並有診斷證明書、現場照片四張、道
    路交通事故調查報告表附卷可參。況本件確係被告駕駛營業大客車超車時未保持
    行車安全間隔為肇事主因，台灣省竹苗區車輛行車事故鑑定委員會亦同此認定，
    ，有該會八十八年十一月一日苗鑑字第八八○八七一號函附卷可稽。按汽車超車
    超越時，應顯示左方向燈並於前車左側保持半公尺以上之間隔超過，道路交通安
    全規則第一百零一條第五款定有明文，被告駕駛汽車自應注意上開道路安全規定
    ，以防止危險發生，依當時情形又無不能注意之情形，竟疏於注意，以致造成本
    件事故，被告自有過失，且告訴人因本件事故受傷，其受傷與被告之過失行為間
    自有相當因果關係，罪証明確，是被告犯行應堪認定。
二、被告甲○○為營業大客車之司機，係職業駕駛人，於執行業務中開車肇事，致人
    受傷，核其所為，係犯刑法第二百八十四條第二項前段之業務過失傷害罪。爰審
    酌被告之過失程度、所生之危害、肇事後之態度及被告尚未與被害人達成民事和
    解賠償等一切情狀，判處如主文所示之刑，並諭知易科罰金之折算標準。
据上論斷，應依刑事訴訟法第二百九十九條第一項前段、刑法第二百八十四條第二項
前段、第四十一條、罰金罰鍰提高標準條例第一條前段、第二條，判決如主文。
本案經檢察官 陳 忠 榮 到庭執行職務
中    華    民    國    八十九      年    一    月    六    日
                            台灣苗栗地方法院交通法庭
                                   法  官 林  誌  誠
右正本證明與原本無異。
如不服本判決，應於送達後十日內向本院提出上訴狀(須附繕本)，上訴於台灣高等
法院台中分院。
                                   書記官 陳  振  和
中    華    民    國    八十九      年    一    月    六    日
附錄論罪科刑法條
刑法第二百八十四條第二項
    從事業務之人，因業務上之過失傷害人者，處一年以下有期徒刑、拘役或一千元
  以下罰金，致重傷者，處三年以下有期徒刑、拘役或二千元以下罰金。


司法院資訊處製作；財團法人民間司法改革基金會備份。
